臺灣高等法院刑事判決　　　　　　　　　 94年度上訴字第8號
上　訴　人
即　被　告　乙○○
指定辯護人　本院公設辯護人　甲○○
上列上訴人因違反槍砲彈藥刀械管制條例案件，不服臺灣新竹地
方法院93年度訴字第244號，中華民國93年11月19日第一審判決
（起訴案號：臺灣新竹地方法院檢察署93年度偵緝字第92號），
提起上訴，本院判決如下：
    主  文
原判決撤銷。
乙○○共同未經許可，製造可發射子彈具有殺傷力之改造玩具手
槍，處有期徒刑伍年，併科罰金新臺幣貳拾伍萬元，罰金如易服
勞役，以罰金總額與陸個月之日數比例折算。
扣案之仿ＢＥＲＥＴＴＡ改造手槍枝（不具彈匣之槍枝管制編
號為0000000000號；含彈匣之槍枝管制編號為000
0000000號；不具彈匣之槍枝管制編號為0000000
000號），均沒收之。
    事實及理由
壹、事實：
一、乙○○（綽號「阿弟仔」）與姚橙祥（業經台灣新竹地方法
    院九十二年度訴字第一０七號判處有期徒刑五年四月，併科
    罰金新臺幣二十五萬元，復經本院於民國九十二年十二月十
    七日以九十二年度上訴字第三九七七號上訴駁回）係認識多
    年的朋友，姚橙祥並提供新竹市○○路一四四號住處讓乙○
    ○居住。緣姚橙祥於九十一年七、八月間，與他人因賭債事
    滋生過節，遭不知名人士至其經營位在新竹市○○路四十六
    巷三十三弄十一號商店前潑灑油漆，遂生擁槍自衛之意，並
    於同年八、九月間，經友人介紹乙○○、姚橙祥二人認識熟
    悉槍械製造技術之劉志強（業經台灣新竹地方法院九十二年
    度訴字第一０七號判處有期徒刑五年二月，併科罰金新臺幣
    五萬元，於上訴後嗣於九十一年十二月二十一日死亡），三
    人於九十一年八、九月間，未經主管機關許可，基於製造槍
    枝之犯意聯絡，先由劉志強帶同姚橙祥前往新竹市○○路○
    段「幻象二千」模型玩具店購買一支Ｍ八四型玩具手槍（俗
    稱小九二）將之拆解，取得該玩具手槍結構中重要之部位如
    槍管、撞針及撞針基座，作為製造槍枝零件之基本模型，同
    時再購買可耐火藥爆炸力之中碳鋼材質之鋼棒五支，作為製
    造槍管、撞針及撞針座之材料，備供製造可供發射子彈具有
    殺傷力之手槍，隨後由劉志強帶領乙○○及姚橙祥攜帶上述
    槍砲主要組成零件之模型及材料，分別到由不知情之陳貝崑
    所開設位於新竹市○○路七八０巷六弄二八號「華鋒工業社
    」、及不知情之王泰興所開設位於新竹市○○路○段一七三
    巷七號「法碼機械有限公司」（下稱法碼公司）處，委託為
    槍管、撞針及撞針座之車床加工及洗床塑型。再由乙○○及
    姚橙祥向上開模型玩具店購買同型式之金屬材質玩具手槍四
    支後，在劉志強之指導下，於新竹市○○路四五四巷五十三
    號「吉田修車廠」或新竹市○○路一四四號之乙○○住處內
    ，將上開四支玩具手槍，接續換裝金屬槍管、撞針及撞針座
    ，再予修整，組裝成仿ＢＥＲＥＴＴＡ廠半自動手槍（送鑑
    槍枝管制編號為0000000000號及0000000
    000號）之可發射子彈具有殺傷力之槍械二枝，及仿ＢＥ
    ＲＥＴＴＡ廠半自動手槍半成品一枝（槍枝管制編號為00
    00000000號）等物，並將之藏放於上開新竹市○○
    路一四四號處所，由乙○○保管之。嗣於九十一年九月間，
    經新竹憲兵隊報請臺灣新竹地方法院檢察署檢察官指揮偵辦
    ，實施通訊監察並積極佈線後，即由台灣新竹地方法院於九
    十一年十月二十九日核發搜索票，於九十一年十一月二日晚
    上，對劉志強及姚橙祥等人之相關處所實施搜索並拘提二人
    到案；惟乙○○於聞訊後，旋將上開槍枝等物攜離新竹市○
    ○路一四四號之藏放處所，連夜搭車逃往臺南市並另行藏置
    。迄於同年月四日，為警依姚橙祥之配合以電話與乙○○聯
    絡，始由乙○○供述藏放槍枝地點，嗣在臺南市○○○○街
    四九巷五九號旁之空屋內尋獲製造完成可發射子彈而具殺傷
    力之仿ＢＥＲＥＴＴＡ廠半自動手槍之改造手槍二枝（送鑑
    槍枝管制編號為0000000000號及0000000
    000號）、仿ＢＥＲＥＴＴＡ廠半自動手槍半成品（經送
    鑑認未具殺傷力，致未製造完成，槍枝管制編號為0000
    000000號）及彈殼二百零五顆等物，乙○○隨即於同
    年月四日搭機逃往大陸藏匿，嗣經通緝到案，始知上情。
二、案經新竹憲兵隊內政部警政署刑事警察局報請台灣新竹地方
    法院檢察官偵查起訴。
貳、認定犯罪事實所根據的證據及理由：
一、證人即共犯姚橙祥於新竹憲兵隊詢問時及檢察官偵查中之證
    述（見卷附台灣新竹地方法院檢察署見九十一年度偵字第六
    三六八號偵查卷宗影本《下稱第六三六八號影印偵查卷宗》
    第一一三頁背面至第一一五頁、第七四頁、第一二０至一二
    一頁、第二０一頁）。
二、證人即共犯劉志強於原審法院另案審理時於法官前（見卷附
    台灣新竹地方法院九十二年度訴字第一０七號審理卷宗《下
    稱第一０七號審理卷宗》影本第四二至第四四頁、第七二至
    第七三頁）之證述（並經原審法院調閱該案卷宗核閱屬實，
    復有刑事判決可證）。
三、證人即法碼公司負責人王泰興於原審法院審理時之證述（見
    原審法院卷宗第一百四十四頁至第一百四十七頁）。
四、被告乙○○持有之0000000000號行動電話之通訊
    監察內容錄音、譯文（見九十一年度監字第五二號卷宗《下
    稱監字第五二號卷宗》第十七頁以下）。
五、新竹憲兵隊搜索扣押筆錄及扣押物品目錄表（見第六三六八
    號影印偵查卷宗第一一０頁至第一一二頁），及臺灣新竹看
    守所九十三年八月十日竹所戒字第０九三０八００一二二號
    函暨所附被告乙○○寄發之信件二封（見原審法院卷宗第九
    十二頁以下）。
六、再查獲之改造手槍（送鑑槍枝管制編號為00000000
    00號，不具彈匣），認係由仿ＢＥＲＥＴＴＡ廠半自動手
    槍之金屬玩具槍換裝土造金屬槍管、槍機而成之，認具殺傷
    力；另支改造手槍（送鑑槍枝管制編號為00000000
    00號），認係由仿ＢＥＲＥＴＴＡ廠Ｍ九型半自動手槍製
    造之金屬玩具槍去除槍管內阻鐵而成之改造手槍，認具殺傷
    力；及另扣案之槍枝（送鑑槍枝管制編號00000000
    00號，不具彈匣），認係仿ＢＥＲＥＴＴＡ廠半自動手槍
    製造之金屬玩具槍換裝土造金屬撞針座、槍管而成，惟送鑑
    槍枝欠缺撞針、復進簧桿及槍管固定鈕，故無法供擊發及發
    射子彈使用，認不具殺傷力等情，有內政部警政署刑事警察
    局中華民國九十二年一月三日刑鑑字第０九一０三０三九一
    二五號槍彈鑑定書在卷可查（見第六三六八號影印偵查卷宗
    第一百八十二頁以下）。
七、共犯姚橙祥、劉志強業經台灣新竹地方法院及本院分別判處
    前開罪刑之情，亦有台灣新竹地方法院九十二年度訴字第一
    ０七號刑事判決書及本院九十二年度上訴字第三九七七號刑
    事判決書附卷可證。
、對於被告辯解，本院的判斷：
　　被告乙○○矢口否認本件犯行，辯稱並未參與姚橙祥及劉志
    強改造槍械之行為，並分別陳稱：(1)雖然有到過位於新竹市
    ○○路、東大路的車床廠、洗床廠，但均未曾進入，而僅是
    在巷口外等待，亦未獨自前往工廠取貨；(2)姚橙祥及劉志強
    在新竹市○○路一四四號住處客廳磨槍時，雖知他們應是在
    改造槍枝，惟並未參與改造或磨槍行為；(3)姚橙祥為憲兵隊
    逮捕後會將槍枝攜往臺南的目的，一方面是想要將該等槍枝
    占為己有，另方面是想幫姚某減輕罪責等等。經查：
一、(一)共犯姚橙祥於【檢察官偵查中】業已陳稱：查獲的二把小
    九二就是本件改造之槍枝是由綽號「弟仔」者（即乙○○，
    有時也叫他「阿弟」）拿去組成的、有二支（即小九二那二
    支）是我去幻象二０００幫他買的。幫他買的目的原來是他
    要自己玩的，後來他又拿塑膠槍管之模型、撞針及撞針底座
    模型給我叫我找人去製造，槍砲零組件都是我拿去做的，．
    ．零組件是乙○○委託我拿去的。我希望把這組成之槍枝都
    拿出來，結果乙○○不守信用，只交了我原來寄放給他的一
    把大把之仿貝瑞塔九０手槍以及由本件槍砲零組件組裝之二
    把小九二。．．槍全部都是他的，改造也是他，我只有幫他
    作零組件等語明確（分別見第六三六八號影印偵查卷宗第一
    百二十頁、第一百二十一頁）；並與同為共犯的劉志強於台
    灣新竹地方法院九十二年度訴字第一０七號案件審理【法官
    調查時】所稱：姚橙祥來問我槍枝（改造）問題時，乙○○
    也會一起來，次數超過二次以上，也會當場問我槍枝的問題
    ，乙○○與姚橙祥是一起製槍的，至少製造二枝槍等語相符
    （分別見第一０七號審理卷宗第四十四頁及第七十三頁）。
    (二)按被告以外之人於偵查中向檢察官所為之陳述，除顯有不
    可信之情況者外，得為證據；被告以外之人於審判外向法官
    所為之陳述，得為證據，刑事訴訟法第一百五十九條之一第
    二項、第一項分別定有明文，本件被告以外之人姚橙祥於檢
    察官偵查中之陳述，均於檢察官依刑事訴訟法第九十五條告
    知其等訴訟上之權利後所為，且其於歷次受訊問後經當庭交
    閱朗誦該次訊問筆錄承認無訛始簽名於各該筆錄，此觀各該
    筆錄自明，是其陳述並無顯有不可信之情況，其陳述當得為
    證據；而劉志強於台灣新竹地方法院九十二年度訴字第一０
    七號案件審理時所為之供述，雖屬本件共犯在本件審判程序
    外之供述，仍因係「向法官所為之陳述」，得為證據而有證
    據能力，且劉志強業已於九十一年十二月二十一日死亡，有
    七號卷宗第一０五頁），已無從再為傳訊，是劉志強之前開
    於審判外向法官所為陳述，更為證明犯罪事實之存否所必要
    ，而應得為證據，參以其陳述與姚橙祥之陳述互核亦屬相符
    ，可認其等二人之前開證詞，當可信為真實。是被告乙○○
    辯稱未參與製造槍枝等犯行已有不實。
二、(一)被告乙○○亦坦認到過前開鐵工廠、洗床廠之情（惟稱只
    是在附近並未進入），亦與共犯姚橙祥於台灣新竹地方法院
    九十二度訴字第一０七號審理時於法官前陳稱：被告乙○○
    知道我們要製槍，我去取零件，及製造過程不懂時去問劉志
    強，他都有陪同的紀錄等語相符（見第一０七號審理卷宗第
    二百十七頁）。且證人即法碼公司負責人王泰興於原審法院
    審理時亦結證稱：當時有三個人，除了小胖、還有一個理平
    頭的、還有另外一個年輕人（指乙○○），那個年輕人去過
    兩次，而那位理平頭的人好像就是姚橙祥（經原審法院提示
    姚橙祥
    院提示劉志強
    個年輕人讓我認識，意思就是他們是自己人，如果他們沒空
    來拿零件，這個年經人也可以自己來拿、而他也來拿過部分
    完成的零件等語（分別見原審法院卷宗第一百四十四頁至一
    百四十七頁），亦與其於台灣新竹地方法院九十二年度訴字
    第一０七號案件審理時於法官前所為之陳述（見第一０七號
    審理卷宗第一百九十四頁）相符，而可信為真實。由此亦可
    知，乙○○與姚橙祥、劉志強三人均曾進入法碼公司內與證
    人王泰興洽談委託製造事宜，且曾經取走零件之情應可肯認
    ，是被告辯稱未曾進入工廠，亦未曾取貨等等，亦顯屬不實
    。
    (二)參以被告亦坦認知道共犯姚橙祥、劉志強他們在製槍，也
    有看過他們在（新竹市○○路一四四號住處）磨槍，佐以該
    十一年十一月二日晚上七時許遭新竹憲兵隊逮捕後，僅憑一
    通行動電話簡訊即將原藏置於新竹市○○路一四四號姚橙祥
    房間內之槍枝取走，並於同年月三日凌晨趕赴臺南將槍枝藏
    匿，復旋即於同年月四日搭機潛逃大陸等情。倘若被告未曾
    參與槍枝改造行為，何須甘冒風險攜帶槍械逃往臺南？又何
    須大費周章潛逃大陸？是被告乙○○共同參與本件製造槍枝
    之犯行，已相當清楚。
    (三)再被告參與製槍之情除經共犯姚橙祥、劉志強互核一致之
    供述，已如前述外，亦經證人王泰興上開證述屬實，而證人
    王泰興基於姚橙祥、劉志強二人有特別介紹乙○○認識而推
    定其三人乃所謂自己人，而得於日後單獨前往拿取貨物，否
    則即無須特別介紹之情，亦尚與常情無悖，可認倘被告未有
    製槍之犯意聯絡，又何須隨同前往工廠參與委託製造槍枝零
    件之情，並於事後前往取走零件，是綜上被告乙○○確有參
    與改造槍枝之犯行，應可確認。而被告乙○○辯稱並未進到
    工廠裏面，及姚橙祥事後證稱因劉志強說那個地方（指法碼
    公司等）不可以讓別人知道，故被告均只是在巷口外等候（
    顯係事後迴護被告乙○○）之證言均有不實，而無可採信。
三、被告乙○○亦坦認於姚橙祥遭逮捕後之九十一年十一月三日
    凌晨，以0000000000號行動電話與姓名不詳之「
    阿晴」、女性友人等通聯紀錄中有提及「我出事了，我身上
    有不方便的東西，妳應該知道我說什麼，我身上還有好幾枝
    ，我們那全被搜走了，朋友被捉了」、「這裡五、六隻」、
    「長的」、「掌心雷」、「九０」等字語（見監字第五二號
    卷宗第二十四頁）；復於同年月四日凌晨，共犯姚橙祥帶同
    憲兵隊調查人員取槍過程中，對被告稱「那個東西機槍和殼
    ，有裝就裝，沒裝就不要裝，弟仔機槍和殼都組起來，三點
    看要放在臺南的哪一個點」等字語（見同上卷宗第二十九頁
    背面），當時僅共犯姚橙祥及劉志強遭查獲，而被告並未遭
    查獲，衡諸常情，倘其確未曾參與製造槍枝行為而與本件槍
    砲犯行毫無關係，其又何須對友人陳稱自己出事了，再倘其
    未曾參與製造槍枝犯行，甚且不會組裝槍枝，則共犯姚橙祥
    又何須對其陳稱有裝就裝，沒裝就不要裝，機槍和殼都組起
    來等情？是可認被告不僅欲將本件之改造槍枝據為己有，且
    對於該等槍枝組裝之操作亦有相當程度之瞭解，是被告陳稱
    其從未參與槍枝改造犯行，實屬卸責之詞。
四、再輔以臺灣新竹看守所九十三年八月十日竹所戒字第０九三
　　０八００一二二號函所附被告乙○○於九十三年八月九、十
　  日羈押期間所寄發之信件（見原審卷宗第九十二頁以下），
    委請收信人林嘉寶（被告之姊）代為打電話給「阿昆」即共
    犯姚橙祥，請姚橙祥聯絡包括吉田修車廠、法碼公司、華鋒
    工業社老闆翁恩澤、王泰興、陳貝崑及綽號「瘋狗」之被告
    當時女友魏彤恩，請彼等證人於原審法院傳訊時為不實之證
    述（如從未看過被告、什麼事都沒看到，不知道）；且此二
    封信件並以填空方式書寫，須重疊閱讀始得知其實際內容，
    以防遭所方人員識破；其內容，被告亦於信中表明感謝姚橙
    祥為其解套，現仍需其餘證人之證詞為其脫罪，且此事十萬
    火急、關係生死等語。設若被告果真與本件改造槍枝犯行無
    涉，焉須與上開證人串證，請其當庭宣稱「什麼事都沒看到
    」、「不知道」、「從沒看過我」、「只是純粹去他家玩」
    等語，益加佐證被告確涉本件犯罪事實無誤，乃急於事後為
    掩飾其犯行而欲勾串證人，企圖為己脫免刑事責任。
五、至於共犯姚橙祥事後於原審法院九十二年度訴字第一０七號
    案件中所為被告乙○○並未參與製造槍枝等行為之證詞，及
    於原審法院審理時陳稱：乙○○並未進入鐵工廠、洗床廠，
    是在外面巷口，他也不知道我們在幹什麼，沒有告訴任何人
    槍枝放在西大路的房間裏、在西大路組裝、磨槍時，乙○○
    不在，也沒有看到等語，一則與其前開於檢察官偵查中所述
    有所不符，而有可疑，且亦與共犯劉志強前開於法官訊問時
    所述不一，再則亦與證人王泰興於原審法院另案及本案法官
    訊問時所證述不符，甚且亦與被告乙○○自己所述知道也看
    過他們在磨槍等情有所不符，且倘被告果真是不知情未曾參
    與，然被告又是如何能知曉該批槍械係放置於西大路一四四
    號姚橙祥房間內（姚橙祥並未實際居住於該處所），且於姚
    橙祥甫遭逮捕後得以迅速將全部之槍械、零件攜離？亦足證
    被告對於槍械、零件之放置位置、數量等，均為確知；再倘
    若姚橙祥及劉志強二人確不願令被告知道其等在從事改造槍
    枝行為，為何三番兩次帶同被告前往鐵工廠或洗床廠，卻又
    將被告留在巷口，不讓其入內？於磨槍或組裝槍枝之場所，
    又選擇在西大路一四四號處進行，而非選擇在食品路二十七
    號之租屋處（此處方為姚橙祥當時實際居住處所）？依此，
    亦可知共犯姚橙祥事後翻異前詞空言被告全然不知或未參與
    改造槍枝行為等等，顯與事實不符，可證姚橙祥事後所為有
    利被告之證詞顯係迴護被告之詞，而不可採信；佐以被告於
    前開信件中亦有與共犯姚橙祥串證之情，更可認共犯姚橙祥
    事後於本件原審法院所為有利被告之詞顯屬不實。
六、再被告另辯稱將西大路的槍枝等物攜帶離開，乃是要減輕共
　　犯姚橙祥之刑責等等，考政府為使擁有槍枝的人能有改過自
  　新的機會，迭經於大眾傳播媒體傳播於一定時限內報繳槍械
    等物者，均能獲有免負刑責之恩典，以及於犯後於偵查中及
    審判自白並供述全部槍砲彈藥等物，在犯罪後的態度上亦可
    能因此而獲得減輕或免除其刑等情，亦均明定於槍砲彈藥刀
    械管制條例第十八條中，被告係一成年人有相當的智識能力
    ，且其曾經於十八歲時自首報繳槍彈之情，亦有台灣台南地
    方法院檢察署八十七年度偵字第三０四四號不起訴處分書一
    份可證，是其對上開之情，應可清楚知悉，是共犯姚橙祥於
    遭查獲後，倘被告未曾參與本件犯行，其既已知共犯姚橙祥
    遭查獲，其僅須逃離即可，而其竟將藏於西大路的扣案槍枝
    等物立即攜往台南，可見其所為應是為了避免其參與製造槍
    枝行為遭警查獲始有之舉措，絕非為減輕共犯刑責之考量，
    是其所為能否減輕共犯姚橙祥之刑責已有可議？再當共犯姚
    橙祥決定要供出所有槍彈而與警方配合，並進而積極與被告
    乙○○電話聯絡以將所有槍彈等物交出時，被告並未於第一
    時間即將所有槍彈等物交出，而係經共犯姚橙祥及其女友以
    及憲警人員交涉甚久後，再經被告多次變更地點始交出扣案
    物（詳見前開通訊監察譯文），且共犯姚橙祥並始終證述至
    少還有一把槍被告乙○○並未交出等情，如此又如何能減輕
    共犯之罪責呢？且共犯姚橙祥亦因未能交待全部槍彈來源及
    去向而未能獲得減輕或免除其刑寬待之情，亦有前開刑事判
    決可證。是亦可認被告前開所辯顯屬無稽。
肆、論罪科刑的理由：
一、被告乙○○等就購得之玩具槍予以改製為可發射子彈，具有
　　殺傷力之槍械，前後共製成二支，另有一支槍管經被告等著
　  手改製，惟未經組裝成有殺傷力之槍械，自應認被告乙○○
    之上開行為，應成立未經許可製造可發射子彈具有殺傷力之
    槍枝既遂罪。被告於行為後，槍砲彈藥刀械管制條例於民國
    94年1月26日經總統公布刪除第11條，並修正第8條，將修正
    前第11條第1項移入修正後第8條第1項，並將法定刑由原規
    定之「處五年以上有期徒刑，併科新台幣1千萬元以下罰金
    」，提高為「處無期徒刑或五年以上有期徒刑，併科新台幣
    1千萬元以下罰金」，比較新舊法結果，以修正前之規定有
    利於被告，依刑法第2條第1項後段規定，應適用修正前之規
    定，即應成立修正前槍砲彈藥刀械管制條例第11條第1項之
    罪。被告製造未具殺傷力之槍枝行為部分，已為其製造具有
    殺傷力之既遂行為所吸收，不另論未遂行為。被告乙○○製
    造後進而持有槍枝，其持有行為係低度行為，為製造階段之
    高度行為所吸收，其持有槍械階段之行為不另予論罪。
二、共同正犯：按共同正犯，係共犯間互有犯意聯絡與行為分擔
    ，而共同正犯應就其等之犯意聯絡對其他共同正犯所實施之
    行為負其全部責任。共犯姚橙祥與劉志強對於被告乙○○於
    製造上開槍枝過程中，既就槍枝重要組成零件之取得及槍枝
    拆解組裝均有所參與等情供陳一致，已如前述，核與證人即
    法碼公司之負責人王泰興分別於另案審理法官訊問時及本件
    審理法官訊問時證稱：除劉志強及姚橙祥確有委託其等製造
    一些零組件外，於續予委託製造及取件過程復尚有第三人參
    與等情相符。再從本案製造完成之槍枝係由乙○○所持有並
    保管，且於檢警單位調查本案時，乙○○隨即將之攜至台南
    市○○○○街四九巷五九號旁空屋等情可知，被告乙○○及
    同案被告姚橙祥與劉志強均就製造槍枝部分於事前謀議而有
    犯意聯絡，其等互為利用彼此之行為而達到共同製造槍枝之
    目的，應認彼此間有犯罪意思之聯絡，並分擔實施犯罪構成
    要件行為，為刑法第二十八條之共同正犯。
三、撤銷原審判決之理由：
　　被告乙○○與共同正犯姚橙祥及劉志強一次製造多支槍枝，
  　為接續犯，屬實質上一罪，原判決認係連續犯，尚有未洽。
    又被告於行為後，槍砲彈藥刀械管制條例於民國94年1月26
    日業經總統公布刪除第11條，並修正第8條，將修正前第11
    條第1項移入修正後第8條第1項，並提高法定刑，原判決未
    及比較新舊法何者有利於被告，亦有未洽。被告上訴意旨否
    認犯罪，指摘原判決不當，雖無理由，然原判決既有可議，
    自應由本院予以撤銷改判。
四、科刑：
（一）主刑：審酌被告前未曾受有期徒刑以上刑之宣告，有本院
      被告全國前案紀錄表一份在卷足憑，兼衡其智識程度、生
      活狀況，被告無視法令禁制，未經許可，改造玩具手槍，
      擁槍彈自重，且尚有改造槍枝未為憲警調人員查獲，雖事
      實上被告並未持以犯案，但仍對於社會治安藏有潛在危害
      ，犯罪後立即畏罪潛逃大陸且矢口否認犯行態度不佳，並
      企圖唆使及勾串證人為虛偽之陳述，妨礙法院對事實之判
      斷等一切情狀，量處如主文第二項所示之刑及併科罰金，
      並就罰金部分諭知如易服勞役之折算標準。
（二）從刑（沒收）：扣案之仿ＢＥＲＥＴＴＡ改造手槍（不具
　　　彈匣之槍枝管制編號為0000000000號；含彈匣
  　　之槍枝管制編號為0000000000號）二枝均為違
    　禁物，不問屬犯人與否，應依刑法第三十八條第一項第一
      款宣告沒收。至另扣案之槍枝（不具彈匣之槍枝管制編號
      為0000000000號）一支，雖不具殺傷力，然係
      共犯姚橙祥等所有，供本案犯罪所用之物，依刑法第三十
      八條第一項第二款宣告沒收。
據上論斷，應依刑事訴訟法第三百六十九條第一項前段、第三百
六十四條、第二百九十九條第一項前段，修正前槍砲彈藥刀械管
制條例第十一條第一項，刑法第二條第一項後段、第十一條前段
、第二十八條、第四十二條第三項、第三十八條第一項第一款、
第二款，罰金罰鍰提高標準條例第二條，現行法規所定貨幣單位
折算新臺幣條例第二條，判決如主文。
本案經檢察官劉斐玲到庭執行職務。
中　　華　　民　　國　　94　　年　　2 　　月　　23　　日
　　　　　　　　　刑事第五庭  審判長法　官  房阿生
　　　　　　　　　　　　　　　　    法　官  蔡光治
　　　　　　　 　 　　　　　　　　　法　官  雷元結
以上正本證明與原本無異。
如不服本判決，應於收受送達後十日內向本院提出上訴書狀，其
未敘述上訴之理由者並得於提起上訴後十日內向本院補提理由書
（均須按他造當事人之人數附繕本）。
                                    書記官  李家敏
中　　華　　民　　國　　94　　年　　2 　　月　　25　　日
附錄：本案論罪科刑法條全文
修正前槍砲彈藥刀械管制條例第十一條第一項：
未經許可，製造、販賣或運輸第四條第一項第一款所稱其他可發
射金屬或子彈具有殺傷力之各式槍砲者，處五年以上有期徒刑，
併科新臺幣一千萬元以下罰金。
